臺灣高等法院交通事件裁定　　　　　　　　　　　　九十三年度交抗字第三八六號
　　抗　告　人
　　即受處分人　甲○○
右抗告人因違反道路交通管理處罰條例案件，不服臺灣板橋地方法院，中華民國九十
三年四月三十日所為裁定（九十二年度交聲更字第六二號），提起抗告，本院裁定如
左：
    主  文
抗告駁回。
    理  由
一、原處分意旨略以：異議人即受處分人甲○○分別於民國九十二年一月十日十九時
    三十分許、同年三月三日十時五分許，分別在臺北縣中和市○○路、臺北縣中和
    市○○路之收費停車處所停車不依規定繳費，爰依道路交通管理處罰條例第五十
    六條第一項第十一款之規定分別裁處一千二百元、六百元罰鍰等語。
二、異議人即受處分人異議意旨略以：本件並無繳納停車費之單據，以致無法繳納。
    再如同一車輛於同一時地遭開立二張繳費單，則首張繳費單已遭人取走，異議人
    已繳納後一張，應查證收據存根，首張未繳納部分不應由異議人負責。況縱經查
    明屬實，然異議人並未收到違規繳費通知單，亦不應處以最高金額一千二百元之
    罰款等語。
三、原裁定意旨以：
（一）按汽車駕駛人在道路收費停車處所停車，不依規定繳費者，處新臺幣（下同）
      六百元以上一千二百元以下罰鍰，道路交通管理處罰條例第五十六條第一項第
      十一款定有明文。
（二）查異議人所有之車牌號碼ＧＲ─九三六六號自小客車分別於九十二年一月十日
      十九時三十分許、同年三月三日十時五分至十三時五分許，分別在臺北縣中和
      市○○路、同縣市○○路之收費停車處所停車之事實，有臺北縣政府九十三年
      一月十六日北府路停字第０九三００二０三九號函附之人工計時繳費通知單二
      紙附卷可稽，堪信屬實。而異議人因未於期限內繳納上開停車費用，經臺北縣
      政府警察局分別掣單逕行舉發，該二紙舉發違反道路交通管理事件通知書經臺
      北縣政府警察局交通隊分別以掛號郵寄於異議人之住所即臺北縣中和市○○街
      一八○巷五二弄四號一樓（即異議人於本案所陳執之住所）後，因招領逾期遭
      退回，原舉發單位遂依違反道路交通管理事件統一裁罰標準及處理細則第五條
      及行政程序法第七十四條規定寄存於郵政機關三個月，業已完成寄存送達程序
      之事實，有臺北縣政府警察局九十三年一月二十九日北警交字第０九三０００
      九一九五號函檢附之本件違規通知單正本、第一次、第二次投郵之大宗掛號單
      與送達證書各二份在卷可查，是本件舉發違反道路交通管理事件通知書已完成
      合法之寄存送達程序。從而，可認異議人前開所辯，委無可採，是異議人之本
      件違規行為，堪以認定。原處分機關援引首揭規定，分別裁處罰鍰一千二百元
      、六百元，並無不當，本件異議為無理由，經核並無違誤。
四、受處分人即抗告人抗告意旨以：抗告人異議理由，原裁定未予理會，逕依對抗告
    人不利之條文為裁定。再同日同時段是否有兩次開立繳費單，抗告人要求查閱當
    日開立收據之存根，如有重複，足證前一張係被人取走，後一張已由抗告人繳清
    ，當無再被處罰之理由，況本件與抗告人繳費習慣不同等語。
五、經查：抗告人所有之ＧＲ─九三六六號自小客車先後於九十二年一月十日十九時
    三十分許、同年三月三日十時五分至十三時五分許，在臺北縣中和市○○路、同
    縣市○○路之收費停車處所停車，抗告人未於繳費期限內繳交停車費用，為臺北
    縣政府警察局開單舉發，並依法寄存送達抗告人後，經板橋監理站援引道路交通
    管理處罰條例第五十六條第一項第十一款規定，分別裁處罰鍰一千二百元、六百
    元等情，業經查明如前。抗告人指稱未收到違規繳費通知單，不應裁罰最高金額
    一千二百元，委無可採。再抗告人對有無於上開時地停車，而未依規定繳費，或
    稱「因無繳納收據，致無法繳納」、或稱「同日同時段遭兩次開立繳費單，．．
    ．後一張已由抗告人繳清」，對於親身經歷之事實，陳述不一，已有可疑。且抗
    告人自聲明異議迄今，始終未能提出繳費憑證，抗告人空言指稱「係於同日同時
    段開立二張繳費通知單，後一張已由抗告人繳交」，不足憑信。況抗告人係分別
    於不同時地，為停車收費人員開立繳費單，亦不可能均出現「前一張為他人拿走
    ，後一張始為抗告人取得」之情形。尤以一般停車收費人員填寫人工計時繳費通
    知單，通常均為每隔一小時始返回同一地點再次填載，當無同一時地同時開立二
    張繳費單之情形。抗告人此部分所稱，殊無可採。至抗告人另稱本件與平日繳費
    習慣不同，縱然屬實，亦無解於抗告人有未依規定繳交本件停車費之事實。足見
    本件抗告，為無理由，應予駁回。
據上論結，應依道路交通案件處理辦法第二十六條，刑事訴訟法第四百十二條，裁定
如主文。
中　　　華　　　民　　　國　　九十三　　年　　　六　　　月　　　十　　日
                              臺灣高等法院交通法庭
                                  審判長法  官　陳　祐　輔
                                        法  官　洪　昌　宏
                                        法  官  陳　國　文
右正本證明與原本無異。
不得再抗告。
                                        書記官　蔡　棟　樑
中　　　華　　　民　　　國　　九十三　　年　　　六　　　月　　　十　　日
